【裁判字號】    91,上易,245
【裁判日期】    920806
【裁判案由】    容許建築
【裁判全文】
臺灣高等法院臺中分院民事判決      九十一年度上易字第二四五號
      上  訴  人    乙○○
                    戊○○
                    丙○○
                    甲  ○
                    庚○○
                    丁○○
      被  上訴人    己○○
右當事人間請求容許占有使用事件，上訴人對於中華民國九十一年五月七日臺灣南投
地方法院八十九年度訴字第八一三號第一審判決，提起上訴，本院判決如左：
    主    文
原判決廢棄。
右廢棄部分，被上訴人就坐落南投縣草屯鎮○○段雙冬小段二Ｏ之三一地號田地如附
圖所示Ａ部分Ｏ．ＯＯ六五公頃、Ｂ部分Ｏ．ＯＯ七五公頃、Ｃ部分Ｏ．ＯＯ七一公
頃、Ｄ部分Ｏ．ＯＯ六八公頃、Ｅ部分及Ｇ部分共計Ｏ．ＯＯ六四公頃、Ｆ部分Ｏ．
ＯＯ九五公頃，應容許上訴人丁○○、庚○○、甲○、丙○○、戊○○、乙○○分別
占有使用，並不得設置障礙物。
第一、二審訴訟費用由被上訴人負擔。
    事    實
甲、上訴人方面：
一、聲明：求為判決：
（一）原判決廢棄。
（二）右廢棄部分，被上訴人就坐落南投縣草屯鎮○○段雙冬小段二Ｏ之三一地號田
      地如一審判決書附件複丈成果圖所示Ａ部分Ｏ．ＯＯ六五公頃、Ｂ部分Ｏ．Ｏ
      Ｏ七五公頃、Ｃ部分Ｏ．ＯＯ七一公頃、Ｄ部分Ｏ．ＯＯ六八公頃、Ｅ部分及
      Ｇ部分共計Ｏ．ＯＯ六四公頃、Ｆ部分Ｏ．ＯＯ九五公頃，應容許上訴人丁○
      ○、庚○○、甲○、丙○○、戊○○、乙○○分別占有使用，並不得設置障礙
      物。
二、陳述：除與原判決相同者，茲引用之外，補稱：
（一）查被上訴人就系爭土地業已申請自用農舍領有（八五）草鎮建使字第Ｏ七七號
      使用執照，有南投縣草屯鎮公所民國（下同）九十年十二月二十一日九Ｏ草鎮
      工字第三三二七五號函覆原審法院在卷，被上訴人就系爭土地已申請使用執照
      建築農舍，顯與上訴人之占有使用系爭土地相齟齬，原審判決謂「被告並無妨
      害原告之占有使用或設置障礙物之行為」云云，顯與卷附資料未符，其認事用
      法難認無誤。
（二）系爭土地係被上訴人之祖母鄧阿尾妹出賣與訴外人廖振益，並約定於日後地政
      機關能辦理移轉登記時登記與吳文樟等人，並由鄧阿尾妹出具備忘錄載明：「
      因受法令限制無法分割及登記共有，日後如能蒙地政機關核准移轉登記時決無
      條件移轉登記與台端，又在登記前任由台端使用，絕無異議」等語與林福來、
      吳文樟、邱吉雄等三人，故上開買賣契約及備忘錄之真意應在於鄧阿尾妹將系
      爭土地出賣，本應將系爭土地移轉登記與吳文樟等三人並由其排他占有使用系
      爭土地，惟因受限於法令限制，雙方始同意待不能移轉之原因除去時再為移轉
      ，並於法令規定得為移轉登記前，由買受人及其所指定之人先行排他自由占有
      使用，故林福來、吳文樟、邱吉雄等三人就系爭土地基於上開買賣契約有占有
      使用之權源，自不待言；而上訴人就系爭土地係直接或間接買受自吳文樟等三
      人，並約定待法令得為移轉時移轉與買受人，是承買人就系爭土地對出賣人鄧
      阿尾妹及其繼受人言，雖因當時法令限制尚不得請求移轉登記，惟基於其等間
      買賣契約而來之占有連鎖關係，就系爭土地亦同樣具有正當之占有權源，故上
      訴人就其所承買之系爭土地部分基於占有連鎖關係，自得對被上訴人主張有權
      占有使用系爭土地，被上訴人對系爭土地自不得設置障礙物或為其他影響上訴
      人使用之行為。原審判決以該備忘錄充其量僅係使用借貸之約定云云，而未審
      究上訴人就系爭土地之連續性有權占有關係，其認定顯有違誤。
（三）上訴人等得對被上訴人基於占有連鎖關係主張有權占有乙節，除上訴人於原審
      中所提出之買賣契約書外，尚有證人林國樑可資證明上訴人與前手間及前手與
      吳文樟、林福來、邱吉雄等人間就系爭土地確有買賣關係及其買賣面積若干，
      且被上訴人於鄧阿尾妹出賣系爭土地時起至九二一大地震止所居住之房子即位
      於系爭土地旁，後則居住在坐落於與系爭土地同一地號之房子（即南投縣草屯
      鎮○○里○○路四三之十五號），果上訴人與前手（包括前前手）間未有系爭
      土地之買賣關係存在，其間之占有權源未有連續，被上訴人豈有可能數十年來
      均由上訴人占有使用而相安無事？被上訴人否認上訴人與前手及前手與鄧阿尾
      妹間有系爭土地之買賣關係存在，即有違誠信原則，應無足採，至為灼然。
（四）縱依原審判決所認定，庚○○僅為買賣契約之登記名義人，即吳文樟與簡信男
      所為之買賣係利益第三人契約，則庚○○就此仍得對吳文樟主張有權占有，基
      於前述占有連鎖關係，庚○○占有使用系爭土地，自有所據，原審判決就此顯
      有誤解。更況，簡信男業已將基於與吳文樟間之系爭買賣契約所生之債權請求
      權一併讓與於庚○○，有債權讓與契約書乙紙足憑，並通知吳文樟之法定繼承
      人，就此，並以此書狀通知被上訴人此債權讓與事，則庚○○基於占有連鎖關
      係，自得對被上訴人主張有權占有系爭土地。
（五）系爭買賣契約中，鄧阿尾妹為出賣人，而買受人是廖振益及林福來等三人，依
      民法第三百四十八條第一項規定：「物之出賣人，負交付其物於買受人，並使
      其取得該物所有權之義務。」而民法第三百四十八條所謂交付其物於買受人，
      即移轉其物之占有於買受人之謂，此亦有最高法院三十二年上字第五四五五號
      及四十一年台上字第一五六四號判例可資參照。又依照民國六十九年二月二十
      三日六十九年度第四次民事庭會議決議：「：：就本件案例言，甲之占有土地
      ，係本於其與乙間之買賣關係，乙將土地交付甲占有使用，在盡其出賣人交付
      買賣標的物之義務。丙、丁為乙之繼承人，於乙死亡後，辦妥繼承登記，依法
      仍應繼承乙之義務，不能指買受人甲為無權占有。至甲之所有權移轉登記請求
      權罹於時效，僅生乙或其繼承人得對之行使時效完成之抗辯權而已，非謂甲本
      於買賣契約占用土地為無權占有也。」是繼受人或受讓人之上訴人本於買賣契
      約亦得作為系爭土地合法占有之權源，而物之出賣人更有容忍買受人占有土地
      之義務，且出賣人之繼承人更應繼承此一義務。本件鄧阿尾妹在七十三年九月
      十三日死亡，其所有之二Ｏ之三一地號土地由其外孫子鄧超傑繼承，鄧超傑於
      七十六年六月二十九日死亡，由其父范姜帝繼承二Ｏ之三一地號土地，七十八
      年五月十九日，范姜帝雖以贈與之名義將二Ｏ之三一地號土地登記予被上訴人
      所有，惟其後，范姜帝亦已死亡，被上訴人為范姜帝之第一順位法定繼承人，
      此等繼承過程均為被上訴人所不爭執。是廖振益及林福來等三人占有使用系爭
      土地非無權占有，被上訴人負有消極容忍該四人占有使用之義務，自應由鄧超
      傑、范姜帝、被上訴人輾轉繼承之。
三、證據：除引用原審所提證據外，補提債權讓與契約書影本一份、不動產買賣契約
    書影本五份、地價謄本六張、建物平面圖一張、現在之地籍圖一張、「土地之相
    對位置圖」三張、土地登記簿謄本、「土地形狀」圖一張、「土地交換且合併」
    圖一張、建物登記謄本二份、備忘錄影本一張等件為證。
乙、被上訴人方面：
一、聲明：求為判決：駁回上訴。
二、陳述：除與原判決相同者，茲引用之外，補稱：
（一）查本件鄧阿尾妹係於六十六年六月二十一日將其所有坐落草屯鎮○○段雙冬小
      段二十之五二地號、地目建、面積零點零五八一公頃，其中靠公路以護龐滴水
      為止，前面全部出賣之面積約一百五十坪，分割後決定之。右地上建物房屋（
      正身全部）出賣之，同前地段第二十之三一地號、地目田、面積零點零零七一
      公頃全部出賣，亦即建地部分業已移轉與廖振益，現已分割成同地段二十之八
      三、二十之八四、二十之八五、二十之八六、二十之八七等五筆土地，而二十
      之三一地號農地部分為零點零零七一公頃出賣予廖振益。亦即鄧阿尾妹出賣予
      廖振益之二十之三一地號部分僅有零點零零七一公頃，而該農地買賣契約因廖
      振益係一建商並無自耕能力，故該農地買賣契約無效，且該契約條款業已時效
      消滅，上訴人不得以該契約書主張對於該農地有合法正當之權利。
（二）又六十六年八月八日備忘錄係在鄧阿尾妹與廖振益間簽立契約後過二個月因廖
      振益與吳文樟等人合建，鄧阿尾妹才簽立該備忘錄，故鄧阿尾妹與吳文樟等人
      間並無土地買賣契約關係存在，且該備忘錄為一單方行為並非契約行為，然今
      原有房屋業已傾倒，被上訴人並不同意上訴人使用系爭土地，上訴人占有系爭
      土地並無正當權源，故其主張繼續占有使用系爭土地並無理由。
（三）再上訴人主張占有連鎖關係得對於所有權人主張具有占有合法權源，此乃學說
      上之見解而非實務上一致之見解，上訴人並引用六十九年第四次民事庭會議記
      錄決議內容，然該決議內容顯與本件事實不同，不得比附援引。且上訴人並應
      舉證證明其等係自廖振益繼受而來，否則自與鄧阿尾妹無關，自不得向被上訴
      人主張權利，且縱上訴人得以證明占有連鎖關係，然依債權相對性及物權具有
      排他性等法理，上訴人亦不得對被上訴人主張權利。
（四）按無自耕能力之某甲向某乙購買耕地數筆，兩造買賣契約中訂明「得由買受人
      指定登記名義人」，惟某甲迄未指定有自耕能力者為登記名義人，則其買賣契
      約是否無效？依最高法院七十三年五月八日第五次民事庭會議決定之反面解釋
      及七十九年十月二十九日七九座民一字第○九一四號函復台高院函認該契約為
      無效。查本件廖振益及鄧阿尾妹於六十六年六月二十一日簽訂契約時廖振益本
      身並無自耕能力之人，而契約第九條雖定有「雙方約定登記權人由乙自由指定
      ，甲不得異議」，然依前揭所示本件契約係屬不能給付為契約之標的，該契約
      應為無效，故上訴人主張其係繼受廖振益與鄧阿尾妹間之權利義務關係而主張
      有合法占有之權源並不可採。又上訴人主張吳文樟、林福來及邱吉雄三人與廖
      振益合建，吳文樟、林福來、邱吉雄三人加入買賣契約成為買受人，故鄧阿尾
      妹乃於六十六年八月八日出具備忘錄，然查鄧阿尾妹並未與邱吉雄、吳文樟、
      林福來等人有任何買賣契約存在，上訴人應舉證證明該三人與廖振益之關係為
      何及其與鄧阿尾妹之關係為何，何以有占有關連性，退步言之，縱認為廖振益
      與邱吉雄等三人共同向鄧阿尾妹購買系爭農地，則上訴人更須進一步證明邱吉
      雄、林福來、吳文樟等三人是否具有自耕能力及契約是否有效，若無法證明上
      開事項，則上訴人據以主張之契約無效，則上訴人等人主張有合法占有權源並
      不可採。
（五）上訴人是否合法占有具有連續性？
    １、乙○○部分：上訴人僅提出乙○○向李炎銘之六十九年三月一日之買賣契約
        書，該契約書之買賣標的物為二十之八三地號並未包括建物及二十之三一地
        號之土地，而吳文樟與李炎銘買賣標的為何？何以說明乙○○就二十之三一
        地號之土地（即原審測量編號Ｆ部分）有合法占有權源。
    ２、戊○○部分：其與吳文樟於六十七年三月十三日係就二十之八四地號之建地
        為買賣並已移轉登記完畢，其買賣契約標的並未包括建物及二十之三一地號
        之土地（即原審測量編號Ｅ、Ｇ部分），何以證明其就二十之三一地號之土
        地有合法占有權源。
    ３、丙○○部分：其係於六十七年十二月二十四日向洪新益購買，其標的為二十
        之八五地號並未包括二十之三一地號之土地（即原審測量編號Ｄ部分），何
        以證明其對於二十之三一地號土地有占有權源。
    ４、甲○部分：其係於八十三年五月十六日向廖許金鶴購買二十之八五號土地，
        然其購買之標的亦未包括二十之三一地號土地（即原審測量編號Ｃ部分），
        其亦無法證明其對二十之三一地號之權源。
    ５、庚○○部分：其係六十六年十二月五日向吳文樟購買二十之八七地號土地及
        前面土地及建物，其與二十之三一地號土地之關係為何？是否就二十之三一
        地號土地有合法占有權源（即原審測量編號Ｂ部分），且吳文樟與鄧阿尾妹
        之關係為何？
    ６、丁○○部分：其係於七十八年十二月十二日向洪水琴購買二十之三一地號之
        房屋一棟，並未包括土地（即原審測量編號Ａ部分），故其對於二十之三一
        地號土地並無合法占有權源。
    ７、上開上訴人於買賣時均未就二十之三一地號土地成立買賣契約，該等人均知
        悉其購買之範圍為建地或包括建物，然均未包括二十之三一地號之土地，且
        其買賣時並未就二十之三一地號土地為買賣，故主張其等就二十之三一地號
        之土地有合法占有權源，實不足取。且其前手與前手間之關係為何，是否曾
        就二十之三一地號土地成立買賣契約亦不得而知，上訴人主張其占有連續更
        屬無據。
（六）時效消滅抗辯：按上訴人主張依債權讓與，與占有連續主張合法占有，並以起
      訴狀作為債權讓與之通知，惟查，究竟上訴人所受讓何種權利、範圍多大並無
      法證明，況且依消滅時效十五年之規定，上訴人之請求權顯已超過十五年，被
      上訴人依法提出時效抗辯。
（七）土地與上訴人主張之範圍不符：上訴人起訴依備忘錄內容主張被上訴人應與使
      用之土地面積為四百零九平方公尺，但經複丈成果圖顯示上訴人等所佔用面積
      竟為四百三十八平方公尺？且系爭土地東側尚留有部分空地，若該當時鄧阿尾
      妹與邱吉雄等人有買賣契約存在，怎可能留下部分畸零地？次查根據鈞院向草
      屯地政事務所調閱有關系爭農地於七十四年間被徵收部分土地，新增地號為二
      十之一四九號，該部分土地面積並未計算在複丈成果圖內，則應為上訴人主張
      當初使用範圍，則於七十四年前上訴人等所使用面積顯然大於四百三十八平方
      公尺，究竟上訴人主張與前手間買賣之範圍多大？空口無憑，且究竟前手有無
      出賣系爭農地，上訴人均無法證明或提出買賣契約，其言實不足採。
三、證據：引用原審所提證據。
丙、本院依職權履勘現場。
    理    由
一、本件上訴人主張：渠等依序直接或間接向訴外人林福來、吳文樟、邱吉雄下簡稱
    （林福來等三人）購買林福來等三人與廖進益在南投縣草屯鎮○○段雙冬小段二
    Ｏ之三一地號田地（下簡稱系爭土地）及同段二Ｏ之八三地號建地合建之六間房
    屋即門牌號碼南投縣草屯鎮○○路四三－七、四三－八、四三－九、四三－一○
    、四三－一一、四三－一二號連同基地，惟因基地即系爭土地部分仍屬田地，當
    時無法分割且無法辦理所有權移轉登記，林福來等三人乃將其與原土地所有權人
    鄧阿尾妹訂立之備忘錄所載自由使用系爭土地之權利直接或間接讓與上訴人，使
    上訴人於取得系爭土地所有權之前，有合法使用之權利；其間因鄧阿尾妹去世後
    ，同段二○之三一地號之土地由其孫鄧超傑繼承，又鄧超傑不久亦去世，該土地
    由被上訴人之父范姜帝繼承，嗣范姜帝於七十八年間將上開土地贈與被上訴人，
    故無論基於原代位繼承關係，或系爭土地因繼承關係由被上訴人胞兄鄧超傑繼承
    ，嗣鄧超傑去世，再由被上訴人之父范姜帝繼承，嗣被上訴人於其父范姜帝去世
    時，自亦繼承其父就該備忘錄所載之債務，因此被上訴人依繼承之法律關係應受
    該備忘錄所載之內容拘束，而應容許上訴人占有使用，並不得設置障礙物。其後
    上訴人所有上開房屋於九二一大地震震毀，上訴人擬在原地址繼續使用，被上訴
    人竟不同意，故上訴人遂依前開買賣契約書及權利之讓與關係，求為命被上訴人
    就上開土地應容許上訴人使用，並不得設置障礙物之判決（上訴人上訴二審後僅
    有單一聲明，未有備位之聲明）。
    被上訴人則以：被上訴人於七十八年間由父親范姜帝處受贈同段二Ｏ之三一地號
    之土地時，均係由范姜帝一人辦理贈與移轉登記之事宜，至於被上訴人之祖母鄧
    阿尾妹前與訴外人廖振益、林福來等三人間是否有契約關係、契約內容為何，及
    該等人與上訴人間之契約關係為何、其買賣標的之內容為何等，被上訴人均不知
    情，又廖振益等人於六十六年間是否具有自耕農身分、上訴人等人是否亦具有自
    耕農之身分，均與該契約是否生效有關，且備忘錄係於六十六年八月八日所立，
    其請求權時效應已消滅，況經勘測後上訴人等人所使用之系爭土地之面積，顯然
    超過備忘錄所載之面積，上訴人亦無法證明占有之連續等語，資為抗辯。
二、被上訴人主張被上訴人之祖母鄧阿尾妹與訴外人廖振益、林福來等三人確曾訂立
    買賣契約及備忘錄，並已依約將系爭土地交付予訴外人林福來等人占有使用，訴
    外人林福來等三人在其上興建房屋，並直接或間接出售予上訴人占有使用，迄今
    歷經約二十三年，所買賣之土地中坐落草屯鎮○○段雙冬小段二Ｏ之五二地號，
    地目建部分已移轉與吳文樟等人，惟二Ｏ之三一地號農地部分尚未辦理移轉登記
    ，地震倒塌後，上訴人在原地拆除重建，上訴人乙○○、戊○○、丙○○、甲○
    興建完成結構體之三層樓房，上訴人庚○○、丁○○舊屋拆除後現為空地，惟遭
    被上訴人阻撓興建，即被上訴人本於所有權及侵權行為法則向台灣南投地方法院
    提起拆屋還地之訴，經該院以九十一年度投調字第二五八號受理，現裁定停止訴
    訟中，被上訴人另就系爭土地申請自用農舍建築，領有（八五）草鎮建使字第Ｏ
    七七號使用執照等情，業據上訴人提出債權讓與契約書影本一件、不動產買賣契
    約書影本五件、土地之登記簿謄本、地價謄本六張、房屋建物平面圖一張、現在
    之地籍圖一張、建物登記謄本二份、備忘錄影本一張一份等件及被上訴人提出拆
    屋還地事件之起訴狀一件為證，並為被上訴人所不爭執，且經本院及原審會同南
    投縣草屯地政事務所勘測現場，並製勘驗筆錄及複丈成果圖在卷可稽，南投縣草
    屯鎮公所並以九十年十二月二十一日九Ｏ草鎮工字第三三二七五號函復原審被上
    訴人申請自用農舍領有使用執照在案，上訴人主張被上訴人有妨害上訴人之占有
    或上訴人之占有已有遭被上訴人妨害之虞，堪信為真實。
三、系爭土地自六十六年迄今輾轉買賣後均在上訴人占有中，為兩造不爭之事實，是
    兩造爭執在於被上訴人之祖母鄧阿尾妹與廖振益於六十六年六月二十一日訂立之
    契約及鄧阿尾妹於六十六年八月八日出具予林福來等三人之備忘錄是否為買賣契
    約性質？該買賣系爭土地之面積及範圍如何？前項契約就農地部分是否有效？上
    訴人主張合法占有連續性，得否以債權之連續對抗物權人之被上訴人？雖被上訴
    人辯稱鄧阿尾妹與廖振益所訂立買賣契約，一百五十坪已移轉登記與買受人，即
    草屯鎮○○段雙冬小段二Ｏ之五二地號，地目建部分已移轉與廖振益，另出賣之
    二Ｏ之三一地號農地部分僅有零點零零七一公頃，而未移轉登記，此部分因廖振
    益無自耕農身分買賣契約無效，不得主張占有之合法權源云云。惟查：
  １、民國六十六年六月二十一日，被上訴人之祖母鄧阿尾妹與廖振益簽訂「不動產
      買賣契約書」，其第二條載明：「本件買賣價金經雙方議定全部為新台幣貳拾
      貳萬元。」又於契約書上約定所買賣範圍為：「不動產標示：草屯鎮○○段雙
      冬小段第二Ｏ之五二號，建，Ｏ．Ｏ五八一公頃，抽出靠公路以護龐滴水為止
      ，前面全部出賣之，面積約一百五十坪（按：約四百九十五點八六平方公尺）
      ，．．．。」此有不動產買賣契約書可憑。又按草屯鎮○○段雙冬小段第二Ｏ
      之五二號土地，於六十六年六月二十一日訂立上揭買賣契約時其總面積為五百
      八十一平方公尺，後鄧阿尾妹於六十六年七月二十七日分割出二Ｏ之八三地號
      土地（按二Ｏ之八三地號土地在六十六年九月三日又分割出二Ｏ之八四、之八
      五、之八六、之八七地號），並將之移轉登記與吳文樟，面積一百七十二平方
      公尺，有土地登記簿謄本在卷可按，可知：
    鄧阿尾妹所移轉之二Ｏ之八三地號土地之面積為一百七十二平方公尺，合計約
      為五十二點零三坪，與上揭買賣契約書所載之「約一百五十坪」相距甚遠，是
      此部分僅係系爭買賣契約之一小部分，被上訴人辯稱已將契約書所約定之一百
      五十坪移轉登記與買受人云云，顯非事實。
    二Ｏ之八三地號土地之面積為一百七十二平方公尺，按當時即民國六十六年九
      月時，草屯鎮○○段雙冬小段第二Ｏ之八三地號（即自二Ｏ之五二地號分割出
      ）之土地公告現值為每平方公尺八十元（換算每坪之公告現值為二百六十四元
      ，有地價謄本六張在卷足按），是該二Ｏ之八三地號土地共一七二平方公尺之
      公告現值總計為一萬三千七百六十元，亦與系爭買賣契約書所載之總價金為二
      十二萬元顯不相當。
    依上，被上訴人所稱上揭買賣契約之標的除同段二Ｏ之三一地號零點零零七一
      公頃外之部分業已移轉與廖振益云云，顯非事實，除其係將二Ｏ之八三地號土
      地移轉與吳文樟外，其所移轉之二Ｏ之八三地號土地僅係同段契約書所載「抽
      出靠公路以護龐滴水為止，前面全部出賣之，面積約一百五十坪」中之部分約
      五十二坪之部分，與契約所指一百五十坪相差近一百坪，其移轉部分之價值一
      萬三千餘元亦與買賣價金二十二萬元相差甚大，而與客觀上之契約內容及主觀
      上之當事人真意不符至明。
  ２、又在六十六年六月二十一日簽訂買賣契約書時，二Ｏ之五二地號土地上已有建
      號七號，門牌號碼為草屯鎮○○路四三之一號之磚造平房（於五十二年十二月
      三十日建造完成，登記為鄧阿尾妹所有），該建號七號之房屋之坐落位置與平
      面位置，有建物平面圖及現在之地籍圖各一紙附卷可查。由上開建號七之建物
      平面圖及地籍圖可以看出，前開六十六年六月二十一日之買賣契約書中所載「
      抽出靠公路以護龐滴水為止」，所謂「公路」係指現在之「中潭公路」；所謂
      「護龐滴水」係指鄧阿尾妹所有之建號七房屋之屋簷滴水處，故系爭買賣契約
      書中所載「抽出靠公路以護龐滴水為止」即鄧阿尾妹所有之土地自中潭公路邊
      至建號七房屋護龐滴水處為止，此可自六十六年七月二十七日，鄧阿尾妹為履
      行買賣契約，先就可履行之建地即二Ｏ之五二地號部分先進行分割登記，而分
      割出二Ｏ之八三地號土地（面積為一百七十二平方公尺，其後於同年八月八日
      登記與吳文樟），而二Ｏ之五二地號土地與二Ｏ之八三地號土地之分界處，即
      係建號七房屋之屋簷滴水處乙點得到證明。
  ３、又前開買賣契約書中所謂「草屯鎮○○段雙冬小段第二Ｏ之五二號，建，Ｏ．
      Ｏ五八一公頃，抽出靠公路以護龐滴水為止，前面全部出賣之，面積約一百五
      十坪」部分，因為二Ｏ之三一地號旁是二Ｏ之六七地號，而被上訴人所有之二
      Ｏ之三一地號土地在八十一年十一月二十七日因分割而增加二Ｏ之二Ｏ四地號
      土地，訴外人陳德龍所有之二Ｏ之六七地號土地亦在同日即八十一年十一月二
      十七日分割出二Ｏ之二Ｏ五地號土地，且亦在同一天，即八十一年十一月二十
      七日，二Ｏ之二Ｏ四地號與二Ｏ之二Ｏ五地號土地，互相交換，而原先登記為
      陳德龍所有之二Ｏ之二Ｏ五地號土地移轉登記為被上訴人所有，而原先登記為
      被上訴人所有之二Ｏ之二Ｏ四地號土地移轉登記為陳德龍所有，此等土地分割
      與合併之移轉登記過程有二Ｏ之三一地號土地、二Ｏ之二Ｏ四地號土地、二Ｏ
      之六七地號土地、二Ｏ之二Ｏ五地號土地之土地登記簿謄本附卷可查。比照各
      土地之相對位置，可知，二Ｏ之三一地號土地靠中潭公路之部分，係受到二Ｏ
      之六一地號、二Ｏ之六四地號、二Ｏ之五二地號（分割後，為二Ｏ之八三地號
      ）、二Ｏ之六七地號及中潭公路所圍繞，因此，鄧阿尾妹與廖振益在六十六年
      六月二十一日所簽訂之買賣契約書中所稱買賣土地標的物，除了包含二Ｏ之五
      二地號在六十六年七月二十七日所分割出來的二Ｏ之八三地號土地外，並包含
      二Ｏ之三一地號土地中，靠中潭公路並受到二Ｏ之六一地號、二Ｏ之六四地號
      、二Ｏ之五二地號（分割後，為二Ｏ之八三地號）、二Ｏ之六七地號及中潭公
      路所圍繞之部分（即系爭土地）至明。
  ４、且在六十六年六月二十一日鄧阿尾妹住在坐落二Ｏ之五二地號上之草屯鎮○○
      段雙冬小段第七建號之房屋內，門牌號碼為草屯鎮○○路四三之一號，為被上
      訴人所不爭。而廖振益等人在向鄧阿尾妹買受土地後，隨即在該等土地上，建
      築透天房屋六棟，而該六棟透天房屋，均坐落在二Ｏ之八三地號（分割後為：
      二Ｏ之八三、之八四、之八五、之八六、之八七地號）及系爭土地上，該六棟
      透天房屋之正門口緊鄰「中潭公路」，倘若鄧阿尾妹只出賣六十六年七月二十
      七日從二Ｏ之五二所分割出來之二Ｏ之八三地號土地，一來，廖振益不可能越
      界建築；二來，鄧阿尾妹亦不可能讓廖振益等人越界建築在偌大之系爭土地上
      ，而不提出任何之異議。
  ５、揆諸上述，足認：六十六年六月二十一日鄧阿尾妹與廖振益訂立不動產買賣契
      約所載之：「草屯鎮○○段雙冬小段第二Ｏ之五二號，建，Ｏ．Ｏ五八一公頃
      ，抽出靠公路以護龐滴水為止，前面全部出賣之，面積約一百五十坪，分割後
      決定之」，其範圍，除「六十六年七月二十七日從二Ｏ之五二所分割出來之二
      Ｏ之八三地號，地目建之土地」外，還包含系爭土地，即上揭備忘錄所載之「
      雙冬段第貳拾之參壹號靠公路邊即雙冬小段第貳拾之捌參號建地之前面土地全
      部」。
  ６、嗣後鄧阿尾妹等出具之備忘錄在法律上並非使用借貸性質，而係「買賣契約」
      之一部分，此觀買賣契約中鄧阿尾妹與廖振益所約定最晚之應點交日即六十六
      年八月八日，鄧阿尾妹與其孫范姜超雲再共同出具「備忘錄」一份給「林福來
      、吳文樟及邱吉雄」三人即明，該備忘錄明確記載：「立備忘錄人（即鄧阿尾
      妹）所有土地坐落雙冬小段第二Ｏ之三一號，田，Ｏ．Ｏ四Ｏ九公頃靠公路邊
      即雙冬小段第二Ｏ之八三號建地（按：六十六年七月二十七日從二Ｏ之五二分
      割出來）之前面土地全部出賣與台端，並向台端收清該土地款，因受法令限制
      無法分割及登記共有，日後如能蒙地政機關核准移轉登記時，決無條件移轉登
      記與台端，又在登記前任由台端自由使用，絕無異議，恐口無憑，特立本備忘
      錄為據。」此有該備忘錄一紙可證。出賣人是鄧阿尾妹，而買受人是「林福來
      、吳文樟及邱吉雄」三人。又備忘錄買賣土地的範圍係指：「雙冬小段第二Ｏ
      之三一號，田，Ｏ．Ｏ四Ｏ九公頃靠公路邊即雙冬小段第二Ｏ之八三號建地之
      前面土地」，依照上開建號七號之房屋之建物平面圖一紙、地籍圖一紙、「草
      屯雙冬段雙冬小段第七建號房屋坐落與二Ｏ之八三至八七地號等土地之相對位
      置圖」三紙、「八十一年十一月二十六日前二Ｏ之三一及二Ｏ之六七地號土地
      形狀」圖一紙及「八十一年十一月二十七日以後，二Ｏ之三一分割出二Ｏ之二
      Ｏ四；而二Ｏ之六七分割出二Ｏ之二Ｏ五，同日交換且合併」圖一紙，可以明
      顯看出，六十六年八月八日之備忘錄所定的買賣範圍確指：「二Ｏ之三一地號
      土地靠中潭公路並被二Ｏ之六一地號、二Ｏ之六四地號、二Ｏ之五二地號及二
      Ｏ之六七地號及中潭公路所圍繞之部分」，即與廖振益在六十六年六月二十一
      日與鄧阿尾妹所簽訂之不動產買賣契約書所約定之土地範圍相重疊，買賣系爭
      土地之面積及範圍，應可認定。
四、雖被上訴人抗辯鄧阿尾妹簽立備忘錄與林福來等三人，其間並無買賣關係存在云
    云。惟按參照民法第九十八條規定：「解釋意思表示，應探求當事人之真意，不
    得拘泥於所用之辭句。」及最高法院三十九年台上字第一０五三號判例所揭示：
    「解釋當事人之契約，應以當事人立約當時之真意為準，而真意何在，又應以過
    去事實及其他一切證據資料為斷定之標準，不能拘泥文字致失真意。」之意旨。
    經查鄧阿尾妹簽立備忘錄與林福來等三人之情形為：
  １、鄧阿尾妹於六十六年八月八日出具備忘錄給林福來等三人，載明：「立備忘錄
      人所有土地坐落雙冬小段第貳拾之參壹號田Ｏ．Ｏ四Ｏ九公頃靠公路邊即雙冬
      小段第貳拾之捌參號建地之前面土地全部出賣與台端，並向台端收清該土地款
      ，因受法令限制無法分割及登記共有，日後如能蒙地政機關核准移轉登記時決
      無條件移轉登記與台端又在登記前任由台端自由使用絕無異議」等語，其簽立
      備忘錄之時間為六十六年八月八日即廖振益與鄧阿尾妹所訂之不動產買賣契約
      書所約定之最晚點交時間，是當事人間為解決系爭買賣契約之履行而簽立此備
      忘錄作為買賣契約之一部分至明，而備忘錄所載之土地範圍即為買賣契約書所
      載之標的中因農地暫無法履行之部分即系爭土地。
  ２、且依照在六十六年六月二十一日擔任鄧阿尾妹與廖振益所訂之不動產買賣契約
      書之見證人林國樑在原審九十一年四月九日出庭結證稱：「我認識鄧阿尾妹，
      六十六年時鄧阿尾妹有將土地賣給廖振益，廖振益與吳文樟合建，蓋好房子由
      吳文樟賣房子，范姜超雲、鄧阿尾妹、廖振益到我家來找我談房屋買賣，鄧阿
      尾妹賣厝邊那塊地，賣二十萬元左右，時間太久了，我記不得了，大約一百多
      坪。」等語（見原審卷第一百九十四頁第九行以下），於本院九十一年九月十
      七日審理時亦結證稱：「農地部分是用布尺丈量。裡面有建地，賣主是賣到滴
      水的部分到大路。是農地跟建地一起賣。」「（目前系爭六戶所蓋房子所佔的
      位置，是否廖振益向鄧阿尾妹所買的範圍之內？）是的。（後來，他們之間有
      再移轉，最後的買受人是現在的上訴人？）是的。（吳文樟、林福來、邱吉雄
      這三個人是否和廖振益一起要向鄧阿尾妹買系爭土地，他們才簽訂備忘錄？）
      是的。（建地部分是有移轉登記；農地部分，他們當初是否有約定等農地能移
      轉登記時才移轉登記？）是的。」（見本審卷第四十二頁倒數第四行以下）而
      邱吉雄於原審九十年七月十日亦出庭結證稱：「二十幾年前，我與林福來、吳
      文樟向鄧阿尾妹購買土地，土地面積及價格我忘記了，我委託吳文樟去辦理，
      並共同建房子，委託他多少錢忘記了，備忘錄是吳文樟在辦完後拿給我看的，
      我沒有留正本及影本，吳文樟是老實人，他不會亂來，房子建好沒多久，我們
      就把房子賣掉了，我印章都放在吳文樟那邊，全權給吳文樟處理，賣多少錢忘
      記了，有無訂買賣契約我不清楚。」等語（見原審卷第一百零六頁第六行以下
      ）；又在六十六年六月二十一日不動產買賣契約中擔任鄧阿尾妹之代理人及在
      六十六年八月八日擔任備忘錄連帶保證人之范姜超雲亦在九十一年三月二十一
      日出庭作證稱：「備忘錄及不動產買賣契約書上的面積及價金是林國樑、廖振
      益找我祖母去談妥的，我去就簽名了。」等語（見原審卷第一百八十二頁第十
      三行以下）。
  ３、鄧阿尾妹所有二Ｏ之五二地號土地在六十六年七月二十七日分割出二Ｏ之八三
      地號土地，而二Ｏ之八三地號土地隨後，在六十六年八月十五日以買賣名義移
      轉登記為「吳文樟」所有，且在土地登記簿上所記載之「原因發生日期」為六
      十六年八月八日即備忘錄簽立之時間，此有二Ｏ之八三地號土地之登記簿謄本
      可查，顯見備忘錄所訂的土地買賣範圍即係六十六年六月二十一日之買賣契約
      書所約定但無法履行之範圍，即系爭土地。
  ４、在六十六年六月二十一日是廖振益先與鄧阿尾妹簽訂不動產買賣契約，嗣因林
      福來等三人與廖振益進行「房屋合建」，欲使林福來等三人加入買賣契約成為
      買受人，故鄧阿尾妹始於六十六年八月八日出具備忘錄，並明確表示將土地出
      賣予「吳文樟、林福來及邱吉雄三人」，又備忘錄所表示之買賣範圍與六十六
      年六月二十一日之買賣範圍重疊，因此，依當時之情形可知，六十六年八月八
      日之備忘錄應該是六十六年六月二十一日買賣契約的一部分，並追加林福來等
      三人作為買賣契約當事人。簡言之，系爭土地由鄧阿尾妹出賣予廖振益、林福
      來、吳文樟及邱吉雄四人。
五、被上訴人抗辯買賣契約縱然屬實，然債權之相對性不得對抗物權人，是被上訴人
    亦不得主張對系爭土地其合法占有之連續性云云，然查系爭買賣契約中，鄧阿尾
    妹為出賣人，而買受人是廖振益及林福來等三人，依民法第三百四十八條第一項
    規定：「物之出賣人，負交付其物於買受人，並使其取得該物所有權之義務。」
    而民法第三百四十八條所謂交付其物於買受人，即移轉其物之占有於買受人之謂
    ，此亦有最高法院三十二年上字第五四五五號及四十一年台上字第一五六四號判
    例可資參照。又依照民國六十九年二月二十三日六十九年度第四次民事庭會議決
    議：「甲向乙購買土地並已付清價款，乙亦將土地交付甲管有，惟未辦理所有權
    移轉登記，嗣乙死亡，由其繼承人丙、丁辦妥繼承登記。甲之所有權移轉登記請
    求權之消滅時效雖已完成，惟其占有之土地，係乙本於買賣之法律關係所交付，
    具有正當權源，所有人丙、丁（乙之繼承人）自不得認係無權占有而請求返還。
    何況時效完成後，債務人僅得拒絕給付，其原有之買賣關係則依然存在，基於公
    平法則，亦不得請求返還土地。（同甲說）」「惟占有之原因有二：其一為基於
    本權之占有，其二為無權占有。雖占有物已證明係他人所有，若占有人對於該他
    人（所有人）享有占有其物之權利，即不能認為所有人對於占有人得行使所有物
    返還請求權。且土地所有權與土地占有並非不能分離，如所有人將土地出租於他
    人或與他人設定地上權是，均為占有人合法占有他人所有土地之適例。占有人基
    於本權之占有，所有人對之自有容忍其占有之義務。就本件案例言，甲之占有土
    地，係本於其與乙間之買賣關係，乙將土地交付甲占有使用，在盡其出賣人交付
    買賣標的物之義務。丙、丁為乙之繼承人，於乙死亡後，辦妥繼承登記，依法仍
    應繼承乙之義務，不能指買受人甲為無權占有。至甲之所有權移轉登記請求權罹
    於時效，僅生乙或其繼承人得對之行使時效完成之抗辯權而已，非謂甲本於買賣
    契約占用土地為無權占有也。」是繼受人或受讓人之上訴人本於買賣契約亦得作
    為系爭土地合法占有之權源，而物之出賣人更有容忍買受人占有土地之義務，且
    出賣人之繼承人更應繼承此一義務。本件，上訴人請求系爭土地之移轉登記請求
    權雖罹於時效，占有人之上訴人使用系爭土地本非無權占有，被上訴人並負有消
    極容忍該四人占有使用之義務。而鄧阿尾妹在七十三年九月十三日死亡，其所有
    之二Ｏ之三一地號土地由其外孫子鄧超傑繼承，鄧超傑於七十六年六月二十九日
    死亡，由其父范姜帝繼承二Ｏ之三一地號土地，七十八年五月十九日，范姜帝雖
    以贈與之名義將二Ｏ之三一地號土地登記予被上訴人所有，惟其後，范姜帝亦已
    死亡，被上訴人為范姜帝之第一順位法定繼承人，此等繼承過程均為被上訴人所
    不爭執。是廖振益及林福來等三人占有使用系爭土地非無權占有，被上訴人負有
    消極容忍該四人占有使用之義務，自應由鄧超傑、范姜帝、被上訴人輾轉繼承，
    被上訴人負有不得設置障礙物，並容忍上訴人占有使用系爭土地之義務至明。
六、至被上訴人辯稱上訴人提出之買賣契約地號記載不明，未能舉證證明其對系爭土
    地占有之連續性云云，惟查林國樑於本院九十一年九月十七日審理時結證稱：「
    （目前系爭六戶所蓋房子所佔的位置，是否廖振益向鄧阿尾妹所買的範圍之內？
    ）是的。（後來，他們之間有再移轉，最後的買受人是現在的上訴人？）是的。
    」（見本審卷第四十三頁第十二行以下），且觀之：
  １、廖振益及林福來等三人向被上訴人之祖母鄧阿尾妹買受二Ｏ之三一地號靠中潭
      公路部分及二Ｏ之八三地號土地後，隨即在該二筆土地上興建六棟透天房屋，
      而該六棟透天房屋之門口乃緊鄰中潭公路（即草屯鎮○○○路），而房屋之最
      後端即位於二Ｏ之八三地號與二Ｏ之五二地號界線處，其門牌號碼分別為：草
      屯鎮○○路４３之７號、４３之８號、４３之９號、４３之１０號、４３之１
      １號及４３之１２號。
  ２、因為二Ｏ之三一地號土地在六十六年時，因受土地法之限制，不得移轉所有權
      登記，而二Ｏ之八三地號土地為建地可以辦理移轉登記，故在廖振益及林福來
      等三人向鄧阿尾妹購買土地後，該四人即推吳文樟為登記名義人，將二Ｏ之八
      三地號土地在六十六年八月十六日登記在吳文樟名下，並共同興建上開六棟透
      天房屋，此有土地登記簿謄本在卷可稽。
  ３、上開門牌號碼草屯鎮○○路４３之１２號房屋及其基地由吳文樟出售予李炎銘
      後，再由李炎銘出售予乙○○，其中，基地一部分之二Ｏ之八三地號土地因屬
      建地，業已移轉登記與買受人（分別於六十七年七月五日移轉登記予李炎銘及
      六十九年三月二十四日移轉登記予乙○○），基地其他坐落於二Ｏ之三一地號
      土地部分並約定待得移轉登記時移轉與買受人所有。此有兩造所不爭之李炎銘
      與乙○○所訂之不動產買賣契約一份可證。簡信男業已將基於與吳文樟間之系
      爭買賣契約所生之債權請求權一併讓與於庚○○，亦有債權讓與契約書乙紙足
      憑，並通知吳文樟之法定繼承人，就此，並以此書狀通知被上訴人此債權讓與
      事，則庚○○基於占有連鎖關係，自得對被上訴人主張有權占有系爭土地。
  ４、上開門牌號碼草屯鎮○○路４３之１１號房屋及其基地由吳文樟賣給戊○○，
      並於六十七年三月十三日即以「買賣」之名義將基地一部分之二Ｏ之八四地號
      土地移轉登記予戊○○，基地其他坐落於二Ｏ之三一地號土地部分並約定待得
      移轉登記時登記為戊○○所有，此有土地登記簿謄本在卷可稽。
  ５、上開門牌號碼草屯鎮○○路４３之１０號房屋及其基地由吳文樟賣給洪新益，
      洪新益又在六十七年十一月二十七日將之賣給丙○○，而就基地一部分之二Ｏ
      之八五地號土地分別於六十六年十二月三日及六十七年十二月十六日移轉登記
      予洪新益及丙○○所有，而就基地其他坐落於二Ｏ之三一地號土地部分則約定
      待得移轉登記時登記與買受人所有，此有土地登記簿謄本在卷可稽。
  ６、上開門牌號碼草屯鎮○○路４３之９號房屋分給合建人林福來，林福來於七十
      四年六月十日將之賣予廖許金鶴，廖許金鶴又在八十三年四月時，將草屯鎮○
      ○路４３之９號房屋及其坐落之土地賣給上訴人甲○，故就基地一部分之二Ｏ
      之八六地號土地分別於六十七年六月五日、七十四年七月二十七日、八十三年
      五月十六日移轉登記予林福來、廖許金鶴、甲○，另就基地其他坐落於二Ｏ之
      三一地號土地部分則約定待得移轉登記時登記與買受人所有時始為移轉。雖然
      上訴人甲○與廖許金鶴間之不動產買賣契約已經遺失，但從土地登記簿謄本亦
      可作為證明。
  ７、上開門牌號碼草屯鎮○○路４３之８號房屋及基地由吳文樟於六十六年十一月
      十一日將之賣給簡信男，而將基地一部分之二Ｏ之八七地號土地登記於庚○○
      名下，及約定就二Ｏ之三一地號部分待得移轉登記時登記於庚○○名下，就基
      地其他坐落於二Ｏ之三一地號土地部分則約定待得移轉登記時登記與買受人所
      有。
  ８、上開門牌號碼草屯鎮○○路４３之７號房屋及基地分給合建人邱吉雄，邱吉雄
      於六十七年十二月十五日將之賣與洪水琴，洪水琴又於七十八年十二月十二日
      將之賣給丁○○，於此等買賣契約書中均明確載明買賣之標的係雙冬段雙冬小
      段二Ｏ之三一地號及其上房屋一棟，及因受法令限制不能移轉，俟日後得移轉
      時無條件移轉與買受人等語，丁○○即係本於此買賣契約占有使用系爭土地。
  ９、由前所述可知，被上訴人基於（輾轉）繼受鄧阿尾妹因買賣契約所生之義務，
      而上訴人等因透過買賣關係而取得就二Ｏ之三一地號土地如訴之聲明所載部分
      之移轉登記請求權而有權排他占有使用該部分土地，上訴人對系爭土地之占有
      即具連續性。
七、被上訴人另主張「該農地買賣契約因廖振益係一建商並無自耕能力，故該農地買
    賣契約無效」云云，惟按「以不能之給付為契約標的者，其契約為無效。但其不
    能情形可以除去，而當事人訂約時並預期於不能之情形除去後為給付者，其契約
    仍為有效。」民法第二百四十六條第一項訂有明文。查，就本件買賣標的之範圍
    包括建地及農地之部分，當事人訂約時即知農地部分暫時無法移轉，故有約定農
    地部分待得移轉登記時再為移轉登記，有契約之見證人林國樑於本院九十一年九
    月十七日審理時結證在卷，並有作為契約一部分之上揭備忘錄記載：「雙冬小段
    貳拾之參壹號．．．全部出賣予台端，並向台端收清該土地款，因受法令限制無
    法分割及登記共有，日後如能蒙地政機關核准移轉登記時決無條件移轉登記予台
    端」等語在卷可稽，依上揭法文，本件買賣契約仍為有效，被上訴人指稱契約無
    效云云，自不足採。
八、按買受人在取得所有權前，將其占有之標的物出賣（或出租），並移轉占有，並
    不違反買賣契約之內容，次買受人（或承租人）係基於一定關係自買受人取得占
    有，而買受人對出賣人又有占有之權利，應認為次買受人（或承租人）對出賣人
    有合法占有之權源，不構成無權占有。實務上亦承認占有連鎖理論（最高法院四
    十八年台上字第二二七號判例、七十一年度台上字第三五五六號判決參照）。從
    而，透過「占有之連鎖」，上訴人等六人既已基於買賣關係，繼受（或輾轉繼受
    ）取得「廖振益、林福來、吳文樟、邱吉雄」等四人就二Ｏ之三一地號土地如附
    圖所載部分之移轉登記請求權而有權排他占有使用該部分土地，而被上訴人則因
    為透過其父范姜帝而輾轉承受其祖母鄧阿尾妹之義務即移轉登記與買受人（包括
    次買受人），並容忍其占有使用系爭土地之義務，是基上說明之「占有連鎖關係
    」，被上訴人應消極容許上訴人等之排他占有使用，不得有任何之妨害行為。
九、綜上所述，上訴人主張伊等為買受人之繼受人，對系爭土地有權占有使用，被上
    訴人應容忍上訴人使用，並不得為任何阻礙行為為可採，被上訴人抗辯買賣關係
    不存在或無效，不得主張合法占有之連續性為無可取。從而，上訴人本於買賣契
    約或權利讓與契約之法律關係，請求被上訴人就坐落南投縣草屯鎮○○段雙冬小
    段二Ｏ之三一地號田地如附圖所示Ａ部分Ｏ．ＯＯ六五公頃、Ｂ部分Ｏ．ＯＯ七
    五公頃、Ｃ部分Ｏ．ＯＯ七一公頃、Ｄ部分Ｏ．ＯＯ六八公頃、Ｅ部分及Ｇ部分
    共計Ｏ．ＯＯ六四公頃、Ｆ部分Ｏ．ＯＯ九五公頃，應容許上訴人丁○○、庚○
    ○、甲○、丙○○、戊○○、乙○○分別占有使用，並不得設置障礙物，為有理
    由，應予准許。原審認被上訴人未妨害上訴人之占有使用及設置障礙物，及上訴
    人未能證明渠等為系爭土地之買受人或繼受人，而為上訴人敗訴之判決，尚有未
    洽。上訴意旨指摘原判決不當，求予廢棄改判，為有理由。爰由本院予以廢棄改
    判，如主文第二項所示。
十、本件事證已臻明確，兩造其餘攻擊或防禦方法及所提證據，均與本院心證之形成
    及判決結果，不生影響，爰不一一再加以論述，併此明．
十一、據上論結，本件上訴為有理由，依民事訴訟法第四百五十條、第七十八條，判
      決如主文。
中      華      民      國    九十二    年      八      月      六      日
~B1民事第一庭審判長法  官  林陳松
~B2                法  官  鄭金龍
~B3                法  官  王重吉
右為正本係照原本作成。
不得上訴。
~B                書記官  顏子良
中      華      民      國    九十二    年      八      月      七      日
                                                                        Ｙ


司法院資訊處製作；財團法人民間司法改革基金會備份。
